---
title: "Teorema do Limite Central"
output: html_notebook
---

```{r}
library(ggplot2)
```

População de exemplo
```{r}
pop <- c(1,2,3)
```

Distribuição da população
```{r include=FALSE}
a<-data.frame(pop)
ggplot(a, aes(pop)) +
      geom_bar()
```

Media população
```{r}
mean(pop)
```
Desvio padrao da população (raiz quadrada da variância)
```{r}
sqrt(((1-2)^2+(2-2)^2+(3-2)^2)/3)
```
###Amostras

Média de todas as amostras possíveis de dois elementos
```{r}
amostras<-matrix(data=c(1,1,1,2,1,3,2,1,2,2,2,3,3,1,3,2,3,3),ncol=2,nrow=9,byrow=TRUE)
amostras <- cbind(amostras, rowMeans(amostras))  
mediaamostras<-amostras[,3]
```

Distribuição de frequência de médias de amostras
```{r echo=FALSE}
a<-data.frame(mediaamostras)
ggplot(a, aes(mediaamostras)) +
      geom_bar()
```

Média da distruição de médias amostrais
```{r}
mean(mediaamostras)
```
Variância das médias amostrais

$$\sigma²_{pop}=\frac{\sum_{i=1}^{n}\left(X_i - \bar{X} \right)²}{n}$$
$$\sigma²_{médias}=\frac{\sum_{i=1}^{n}\left(\bar{X_i} - \bar{X}_{pop} \right)²}{n}$$

```{r}
(var_a<-sum((mediaamostras-mean(mediaamostras))^2)/(length(mediaamostras)))
mean((mediaamostras-mean(mediaamostras))^2)
```

Desvio padrão das médias amostrais (sd ->> variância / n)

$$\ \sigma_{médias}^2={\frac{\sigma^2_{pop}}{n}}$$ 

```{r}
sqrt(var_a)
```

Prova usando o método do R
```{r}
sd(mediaamostras) * sqrt(length(mediaamostras)-1) / sqrt(length(mediaamostras))
```

#### Demonstração empírica sobre a utilização de n-1
```{r}
set.seed(1)  
pop <- rnorm(10000,10,2)  
# Variância
mean((pop-mean(pop))^2)
```

```{r}
variancia = variancian  = NULL  
for(i in 1:70000) {     
amostra <- sample(pop,10,TRUE)
variancia[i] <- var(amostra) ##n-1     
variancian[i] <- mean((amostra-mean(amostra))^2) ##n 
}
```

Na simulação acima, estamos calculando duas variâncias: a primeira (variável "variancia") utilizando "n-1" (padrão do R), e a segunda (variável variancian), utilizando apenas "n". Observe na sequência, que o cálculo com a variável "variancia" ("n-1") se aproxima mais da variância da população (calculada acima).
```{r}
mean(variancia)  ## n-1 e'nao viciada para variancia pop  
mean(variancian) ## n e' nao viciada para variancia pop
```
 
A conclusão é que existe um erro de estimativa no cálculo da variância populacional a partir de uma amostra. A inclusão do "-1" na fórmula ajuda a corrigir esta distorção.





